臺灣花蓮地方法院刑事判決　　　　　　　　　　　　　九十四年度交易字第一三號
　　公　訴　人　臺灣花蓮地方法院檢察署檢察官
　　被　　　告　丙○○
右列被告因過失致死等案件，經檢察官提起公訴（九十四年度偵字第四二五、四六五
號），本院審理後裁定改行簡式審判程序，茲判決如左：
    主  文
丙○○服用酒類，不能安全駕駛動力交通工具而駕駛，處有期徒刑貳月，如易科罰金
，以佰元折算壹日；又因過失致人於死，處有期徒刑陸月，如易科罰金，以佰元
折算壹日；應執行有期徒刑柒月，如易科罰金，以佰元折算壹日；緩刑年。
    事  實
一、丙○○於民國九十四年一月十四日下午四時五十五分許，明知已酒醉不能安全駕
    駛動力交通工具之情況下，猶無照（駕照已遭吊銷）駕駛車牌號碼Ｇ六－九三四
    二號自用小貨車，沿花蓮縣玉里鎮○○○○○路由北往南方向行駛，行經該路段
    一百零一點七公里處時，原應注意不得酒後駕車，且應注意車前狀況，採取必要
    之安全措施，而依當時情形觀之，又無不能注意之情事，竟疏未注意，致所駕駛
    之車輛撞及正步行橫越該處道路之林玉蘭，使林玉蘭因而受有胸腔內出血之傷害
    ，經送往慈濟醫院玉里分院急救後，延至當日下午六時八分不治死亡。嗣經警前
    往處理，丙○○於警方尚未查得肇事者前，即當場承認為肇事人，接受裁判，並
    經測得其呼氣酒精濃度值高達０．九九毫克／公升而查悉上情。
二、案經被害人林玉蘭之子乙○○訴由花蓮縣警察局玉里分局報請臺灣花蓮地方法院
    檢察署檢察官偵查起訴。
    理  由
一、訊據被告丙○○迭於警詢、偵查及本院審理時，對於其於右揭時、地無照（駕照
    業經吊銷）且酒醉仍駕駛汽車，不慎肇事致被害人林玉蘭死亡，其有過失之事實
    坦承不諱，核與證人即當時受其搭載之同事陳慶喜於警訊時證述之情節相符，並
    有道路交通事故現場圖、道路交通事故調查報告表(一)(二)、酒精濃度檢測單、不能
    安全駕駛簡易測試紀錄表、測試觀察紀錄表各乙紙、交通事故現場照片十八幀、
    車損照片三幀附卷可稽。而被害人林玉蘭因本件車禍死亡，亦經檢察官督同檢驗
    員到場相驗屬實，並製有相驗筆錄、相驗屍體證明書、驗斷書各乙份及相驗照片
    六幀，另有慈濟醫院之死亡通知書乙張在卷可憑。被告任意性之自白經前開證據
    補強，應與事實相符，堪信為真實。
二、按汽車駕駛執照為駕駛汽車之許可憑證（一旦經監理單位吊銷，或終身或三年或
    一年內不得再行考領駕駛執照，因此於吊銷駕照期間內視同無照，當無疑義）；
    又汽車行駛時，駕駛人應注意車前狀況，隨時採取必要之安全措施；且汽車駕駛
    人於飲酒後其吐氣所含酒精成份超過每公升Ｏ．二五毫克以上者，不得駕車，道
    路交通安全規則第五十條第一項、第九十四條第三項、第一百十四條第二款分別
    定有明文。被告駕車自應注意上述道路交通安全規定，而本件車禍發生地點，為
    鋪設柏油、路面無缺陷之道路，且當時尚值白天、有自然光線、視線良好、無障
    礙物，並無不能注意之情形，此有道路交通事故調查報告表乙紙附卷可參，並為
    被告於警詢時所自承，被告竟疏於注意，無照且於酒後吐氣所含酒精濃度達每公
    升０．九九亳克，不能安全駕駛汽車之際，並未注意車前狀況，因而肇致本件車
    禍，導致被害人不幸身亡，衡其駕車行為顯有過失。又被害人確因本件車禍而死
    亡，則被告上開過失行為，與被害人之死亡結果間，具有相當因果關係，亦甚明
    灼。本件事證明確，被告所涉二犯行，均堪認定，應予依法論科。
三、核被告所為，係犯刑法第一百八十五條之三之服用酒類不能安全駕駛動力交通工
    具而駕駛罪及同法第二百七十六條第一項之過失致死罪。被告所犯前開二罪，犯
    罪構成要件不同，且一為故意犯，一為過失犯，罪名互殊，應予分論併罰。又被
    告無駕駛執照且酒醉駕車，致被害人死亡，依法應負刑事責任，其所犯過失致死
    罪部分應依道路交通管理處罰條例第八十六條第一項之規定，加重其刑。然查被
    告肇事後，於警前來處理尚未查得肇事者姓名前，即當場承認為肇事人，並接受
    裁判，有花蓮縣警察局玉里分局道路交通事故肇事人自首情形紀錄表乙紙在卷可
    佐，符合自首之規定，應依刑法第六十二條減輕其刑。爰審酌被告尚無前科，素
    行堪稱良好，及本件肇事原因、過失程度，且飲酒後駕車，非但輕忽己身安全，
    且危害他人之生命財產安全甚大，殊非可取，但被告於犯罪後，深表悔意，除應
    允賠償被害人新台幣八十萬元，刻正分期履行外，並經常前去被害人家屬處探望
    ，博得被害人家屬乙○○之諒解，證人乙○○並於本院調查中陳明願意原諒被告
    等一切情狀，分別就其所犯二罪，量處如主文所示之刑，並均諭知易科罰金之折
    算標準，並定其應執行刑。又查被告前未曾受有期徒刑以上刑之宣告，有台灣高
    等法院被告前案記錄表乙紙在卷可按，其犯罪後已深知悔悟，本院認其經此科刑
    判決之教訓後，當知警惕而無再犯之虞，因認對其所宣告之刑，以暫不執行為適
    當，爰併宣告緩刑三年，以勵來茲而啟自新。
據上論斷，應依刑事訴訟法第二百九十九條第一項前段、第二百七十三條之一第一項
，刑法第一百八十五條之三、第二百七十六條第一項、第六十二條、第五十一條第五
款、第四十一條第一項前段、第七十四條第一款，道路交通管理處罰條例第八十六條
第一項，罰金罰鍰提高標準條例第一條前段、第二條，判決如主文。
本案經檢察官甲○○到庭執行職務。
中      華      民      國    九十四    年      四      月     十一     日
                              台灣花蓮地方法院刑事第一庭
                                  法    官    張  健  河
右正本證明與原本無異。
如對本判決不服，應於送達後十日內，向本院提出上訴狀。（應抄附繕本）告訴人或
被害人如對於本判決不服者，應具備理由請求檢察官上訴，其上訴期間之計算係以檢
察官收受判決正本之日期為準。
                                  法院書記官
中      華      民      國    九十四    年      四      月     十一     日
附錄本判決論罪之法律條文：
刑法第一百八十五條之三：
服用毒品、麻醉藥品、酒類或其他相類之物，不能安全駕駛動力交通工具而駕駛者，
處一年以下有期徒刑、拘役或三萬元以下罰金。
刑法第二百七十六條第一項：
因過失致人於死者，處二年以下有期徒刑、拘役或二千元以下罰金。
道路交通管理處罰條例第八十六條第一項：
汽車駕駛人，無駕駛執照駕車、酒醉駕車、吸食毒品或迷幻藥駕車、行駛人行道或行
經行人穿越道，不依規定讓行人優先通行，因而致人受傷或死亡，依法應負刑事責任
者，加重其刑至二分之一。
